臺灣高雄地方法院民事判決
111年度鳳小字第690號
原      告  新北巿立土城醫院（委託長庚醫療財團法人興建經
            營）

法定代理人  黃璟隆  


訴訟代理人  楊琇惠  
被      告  林芳玉  

上列當事人間請求給付醫療費事件，本院於民國111年8月17日
言詞辯論終結，判決如下：
    主      文
被告應給付原告新臺幣肆萬參仟陸佰貳拾玖元，及自民國一一一
年四月一日起至清償日止，按週年利率百分之五計算之利息。
訴訟費用新臺幣壹仟元由被告負擔。
本判決第一項得假執行。但被告以新臺幣肆萬參仟陸佰貳拾玖元
為原告預供擔保，得免為假執行。
    事實及理由
一、原告主張：訴外人王寶順於民國110年9月4日因病至原告醫
    院接受治療，並邀同被告（王寶順之同事）為同意人簽署住
    院同意書，同意就王寶順於住院期間所發生之一切費用負連
    帶清償責任。王寶順於110年10月19日出院，期間積欠醫療
    費用共計新臺幣（下同）43,629元未清償，原吿業以王寶順
    簽發之本票聲請裁定准許強制執行。為此，爰依住院同意書
    之法律關係提起本訴，並聲明：被告應給付原告43,629元，
    及自支付命令送達翌日起至清償日止，按週年利率5％計算之
    利息。
二、被告則以：我有在王寶順的住院同意書上簽名，但我沒有注
    意看內容，王寶順是我的同事，當時我在土城的1家強固人
    力仲介公司工作，住在宿舍裡面。110年9月4日王寶順工作
    的時候不小心跌倒，撞到頭部，公司有叫救護車，當天我休
    假，經理叫我去醫院看他，當時是經理叫我簽住院同意書，
    我認為本件應該由強固人力仲介公司負責，當時我有跟主治
    醫師這樣說，主治醫師也說好，現在怎麼會變這樣等語置辯
    ，並聲明：原告之訴駁回。
三、得心證之理由：
　㈠原告主張之事實，業據其提出住院同意書、住診費用收據為
    證（本院卷第11至13頁），經本院核對無訛，被告除自認其
    有簽署住院同意書，對於其餘事實均不爭執，自堪信為真實
    。至於被告抗辯未注意察看住院同意書內容乙節，審酌一般
    人在簽署住院同意書或保證書等文書時，係經閱覽及知悉其
    所保證之內容後始簽名保證為常態事實，不知其內容即簽名
    保證為變態事實，被告此部分之抗辯，自應由其負舉證責任
    ，惟被告並未提出相關證據證明，而本件住院同意書於第二
    行起即載明「病人因醫療需要入住貴院病房，病人與立同意
    書人茲已瞭解與同意遵守下列規定及說明：一、病人在貴院
    住院期間所發生之一切費用（含全民健保自付部分負擔及其
    他自費項目費用），應於出院前繳清；如未繳清，立同意書
    人同意連帶清償，且願拋棄先訴抗辯權。」等語，有前開住
    院同意書可佐，衡諸常情，被告簽立該同意書前，理應係閱
    覽前開內容後始簽名，被告此節所辯，尚不足採。又關於被
    告抗辯係當時任職公司之經理叫其簽署住院同意書，應由當
    時任職公司負責，當時主治醫師亦表示同意乙節，被告亦未
    提出相關證據證明，且被告於住院同意書之「立同意書人」
    欄，僅簽署其姓名，並未顯示係代理當時任職公司簽名之意
    ，有此住院同意書可稽，亦難認可採。
  ㈡按連帶債務之債權人，得對於債務人中之一人或數人，或其
    同全體，同時或先後請求全部或一部之給付；給付無確定期
    限者，債務人於債權人得請求給付時，經其催告而未為給付
    ，自受催告時起，負遲延責任；其經債權人起訴而送達訴狀
    ，或依督促程序送達支付命令，或為其他相類之行為者，與
    催告有同一之效力；前項催告定有期限者，債務人自期限屆
    滿時起負遲延責任；遲延之債務，以支付金錢為標的者，債
    權人得請求依法定利率即週年利率5％計算之遲延利息，但約
    定利率較高者，仍從其約定利率，民法第273條第1項、第22
    9條第2項、第3項、第233條第1項及第203條分別定有明文。
    查被告既於本件住院同意書簽名，自應依住院同意書第1條
    約定，就王寶順未繳清之醫療費用負連帶清償責任。又本件
    給付無確定期限，亦未約定利率，而原告本件原係聲請支付
    命令，此支付命令業於111年3月31日送達被告，有本院送達
    證書及被告之異議狀足憑（本院卷第23至25頁），已發生催
    告之效力，則被告迄未清償，即應自受催告時起，負遲延責
    任，原告請求被告給付支付命令送達翌日即111年4月1日起
    算之法定遲延利息，自屬有據。
四、綜上所述，原告依住院同意書之法律關係，請求被告給付43
    ,629元，及自111年4月1日起至清償日止，按週年利率5 ％計
    算之利息，為有理由，應予准許。
五、本件係就民事訴訟法第436條之8適用小額訴訟程序所為被告
    敗訴之判決，依同法第436條之20規定，應依職權宣告假執
    行，並依同法第436條之23準用第436條第2項，適用同法第3
    92條第2項規定，依職權宣告被告如預供擔保，得免為假執
    行。
六、訴訟費用負擔之依據：民事訴訟法第78條。
中　　華　　民　　國　　111 　年　　8 　　月　　31　　日
                  鳳山簡易庭  法  官  楊儭華
訴訟費用計算式：
裁判費(新臺幣)   1,000元
合計             1,000元
上為正本證明與原本無異。
民事訴訟法第436條之24第2項：對於本判決之上訴，非以違背法
令為理由，不得為之。
如對本判決上訴，須於判決送達後20日內向本院提出上訴狀，並
須表明原判決所違背之法令及其具體內容與依訴訟資料可認為原
判決有違背法令之具體事實之上訴理由。（均須按他造當事人之
人數附繕本）。
中　　華　　民　　國　　111 　年　　8 　　月　　31　　日
                              書記官  李冠毅